【裁判字號】    92,聲,46
【裁判日期】    920320
【裁判案由】    
【裁判全文】
臺灣苗栗地方法院民事裁定  九十二年度聲字第四六號
    聲  請  人  新竹國際商業銀行股份有限公司
    法定代理人  乙○○
    送達代收人  甲○○
    相  對  人  丙○○
右聲請人聲請返還提存物事件，本院裁定如左：
    主      文
本院九十一年存字第四六三號提存事件，聲請人所提存之台北市政府建設公債九十年
度第二期債票還本券，面值新台幣伍拾萬元券壹張（號碼：ＭＩ００３５１２，附帶
息票期數：第一期至第十期），合計新台幣伍拾萬元，准予返還。
聲請程序費用由相對人負擔。
    理      由
一、按訴訟終結後，供擔保人證明已定二十日以上之期間，催告受擔保利益人行使權
    利而不行使者，法院應依供擔保人之聲請，以裁定命返還其提存物，民事訴訟法
    第一百零四條第一項第二款定有明文。另依同法第一百零六條，前開規定於其他
    依法令供訴訟上之擔保者準用之。
二、本件聲請意旨略以：聲請人與相對人間請求清償借款事件，聲請人前經本院九十
    年度裁全字第六七號民事裁定，曾提供中央政府建設公債八十五年度甲類第三期
    債票一張，面額為新台幣（下同）五十萬元為擔保，並以本院九十年度存字第八
    一號提存書提存在案；復經本院九十一年度聲字第四七號民事裁定，准予聲請人
    將前開債票變換為面額五十萬元之台北市政府建設公債九十年度第二期債票還本
    券，面值五十萬元券一張（號碼：ＭＩ００３５１２，附帶息票期數：第一期至
    第十期），並經本院九十一年度存字第四六三號提存書提存在案。茲因該假扣押
    標的物，業經本院九十年度執字第三三二六號拍定在案，並經聲請人定二十日以
    上期間催告受擔保利益人即相對人行使權利而其迄未行使，爰聲請返還擔保金等
    語。
三、查聲請人主張之事實，業據其提出本院九十年度裁全字第六七號民事裁定、九十
    一年度存字第四六三號提存書、臺灣台南地方法院八十七年四月份法律座談會決
    議影本、存證信函及掛號郵件收件回執影本各一件等為證，且經本院調閱前開卷
    宗、本院九十一年度聲字第四七號民事卷宗以及九十年度執字第三三二六號、九
    十年度執全字第七八號等民事執行卷宗審核無誤。是本件假扣押債權既經台灣新
    竹地方法院八十六年度促字第一八二七號支付命令確定在案，嗣經聲請人持以聲
    請強制執行該假扣押標的之不動產，並經本院以九十年度執字第三三二六號強制
    執行事件拍定在案，自應認該假扣押債權之本案訴訟已終結。另查相對人迄未對
    擔保金行使權利，是本件聲請核與前揭規定尚無不合，應予准許。
四、依民事訴訟法第九十五條、第七十八條，裁定如主文。
中      華      民      國    九十二    年      三      月     二十     日
                                  臺灣苗栗地方法院民事庭
~B法      官  王萬金
右正本證明與原本無異。
如不服本裁定應於送達後五日內向本院提出抗告狀。
~B法院書記官  白孝慈
中      華      民      國    九十二    年      三      月     二十    日


司法院資訊處製作；財團法人民間司法改革基金會備份。
